臺灣澎湖地方法院刑事判決　　　　　　 96年度選簡上字第1號
上　訴　人
即　被　告　甲○○
上列被告因妨害投票案件，上訴人不服本院馬公簡易庭95年度馬
選簡字第1號第一審判決（聲請簡易判決處刑書案號：95年度
選偵字第16號），提起上訴，本院合議庭為第二審判決如下：
    主  文
上訴駁回。
    事實及理由
一、本件犯罪事實、證據及應適用之法條，均引用檢察官簡易判
    決處刑書及第一審簡易判決書之記載。
二、雖被告於本院審理時辯稱：伊所以在調查站以及第一次在檢
    察官偵查訊問時坦承有收受呂春茶所交付之新台幣（下同）
    1000元現金，乃是因為警察要伊配合這樣講，伊怕不能回去
    才這樣說，事實上呂春茶沒有拿1千元現金給伊，也沒有放
    在捐獻箱裡云云，然偵查中經勘驗95年6月9日調查站詢問被
    告錄音光碟之結果，被告於詢問時表示：『（問：妳到時候
    測謊又不過，像這種事情，簡單的說就可以回家去，不簡單
    說有可能羈押，這依照刑事訴訟法是構成羈押理由的，所以
    妳要老實講…）你叫我老實講，我就照實跟你說啦！她（指
    呂春茶）拿1000塊給我，她的意思是說我家2票啦！我對她
    說不要啦！因為我是修道的人，她說要不然獻給佛堂啦！這
    樣你們有聽懂嗎？』『但是我說我是修道人，她就說要將那
    1000元奉獻給佛堂，用來買鮮花素果，因為這個原因，我就
    同意收下來…』等語，有勘驗筆錄附偵卷可佐，是調查人員
    並未有何誘導被告說出『拿1000元買2票』、『奉獻佛堂』
    、或是對被告表示『在檢察官面前也要如此說才可以趕快回
    家』之言語，是以被告於警詢中為如此之供述當出於自由意
    志，且其於同日晚間接受檢察官訊問時，所敘述受賄之過程
    均與調查站筆錄中完全相同，若其所言為臨時編造，就細節
    處當不可能完全相符；況呂春茶因交付賄賂1千元予被告甲
    ○○之事實，亦據本院以95年度選訴字第12號判決認定無誤
    ，並判決呂春茶有期徒刑3年2月在案，更足徵被告所辯顯屬
    事後卸責之詞，不可採信，其罪嫌應堪認定。
三、原審斟酌被告犯罪之手段、目的、動機等情，因之適用刑事
    訴訟法第449條第1項前段、第450條第1項，刑法第2條第1項
    、第143條第1項、第2項，修正前刑法第41條第1項前段、第
    33條第5款，公職人員選舉罷免法第98條第3項，罰金罰鍰提
    高標準條例第1條前段、修正前罰金罰鍰提高標準條例第2條
    等規定，量處如主文所示之刑，並諭知易科罰金折算標準，
    及併宣告褫奪公權2年，且為沒收、追徵之諭知，其認事用
    法均無不當，量刑亦屬允當。上訴意旨指摘原判決不當，難
    認有理由，應予駁回。
四、依刑事訴訟法第454條第2項、第455條之1第1項、第3項、第
    373條、第368條，判決如主文。
本案經檢察官乙○○到庭執行職務。
中　　華　　民　　國　　96　　年　　5　　月　　4  　　日
　　　　　　　　　刑事庭    審判長法官　管安露
                                法  官  李宛玲
                                法  官  陳順輝
以上正本係照原本作成。
本判決不得上訴。
中　　華　　民　　國　　96　　年　　5 　　月　　7 　　日
　　　　　　　　　　　　       書記官　楊依靚
